臺灣澎湖地方法院民事裁定
111年度馬調小字第1號
原      告  楊天氣  
被      告  沈宜蓁  
上列當事人間請求宣告調解無效事件，本院裁定如下：
    主      文
原告之訴駁回。
訴訟費用由原告負擔。 
    事實及理由
一、原告起訴主張：兩造間因撤銷買賣契約等事件，於民國111
    年5月19日9時20分許，在本院調解室成立調解（案號為111
    年馬司簡調字第8號，下稱系爭調解）。然實際調解情況係
    原告未開口陳述時，被告即提出一張汽車買賣合約書給調解
    委員謝○○，調解委員謝○○看過後拿給我看，然後被告就和她
    女兒及調解委員謝○○共3人就出去調解室，大約過了1小時30
    分鐘才再進來，調解委員謝○○對我說被告願再給我新臺幣1
    萬元，若不接受，我還要給被告好幾萬元等語。然後我一句
    話都沒有說，這叫調解成立？故原告聲請宣告系爭調解無效
    。並聲明：確認兩造於111年5月19日在本院調解室所作成之
    系爭調解無效。
二、按調解有無效或得撤銷之原因者，當事人得向原法院提起宣
    告調解無效或撤銷調解之訴；第500條至第502條及第506條
    之規定，於第2項情形準用之，民事訴訟法第416條第2項、
    第4項分別定有明文。又，民事訴訟法第500條第1項、第2項
    則規定，再審之訴，應於30日之不變期間內提起。前項期間
    ，自判決確定時起算，判決於送達前確定者，自送達時起算
    ；其再審之理由發生或知悉在後者，均自知悉時起算。但自
    判決確定後已逾5年者，不得提起。且民事訴訟法第502條第
    1項規定，再審之訴不合法者，法院應以裁定駁回之。是調
    解無效或撤銷調解之訴，應於30日之不變期間內提起。此項
    期間，自調解成立時起算。但調解無效或得撤銷之原因知悉
    在後者，自知悉時起算。逾此期間提出者，應屬不合法，法
    院應以裁定駁回之。
三、經查，系爭調解係於111年5月19日在本院調解室成立，有原
    告提出之調解筆錄為證，並經本院依職權調閱系爭調解卷宗
    查核屬實。參諸前揭說明，系爭調解如有無效之原因，當事
    人應於調解成立30日內之不變期間即111年6月20日(末日原
    為111年6月18日星期六，該日及同年6月19日均為休息日或
    星期日，是以次日代之)前向本院提起宣告調解無效之訴，
    原告遲至111年9月6日始提起本件宣告調解無效之訴乙節，
    有本院收文戳章可查（見本院卷第15頁），顯已逾越法定不
    變期間，原告復無民事訴訟法第500條第2項知悉在後之情事
    ，本件亦屬無法補正之情形，是原告提起本件訴訟，顯難認
    為合法，應予駁回。
四、綜上，原告請求宣告系爭調解無效之訴，為不合法，爰裁定
    駁回原告之訴。
五、依民事訴訟法第416條第4項、第500條第1項、第502條第1項
    、第95條、第78條，裁定如主文。
中　　華　　民　　國　　111 　年　　11　　月　　30　　日
                  臺灣澎湖地方法院馬公簡易庭
                      法　官  陳立祥
正本係照原本作成。
如不服本裁定應於送達後10日內向本院提出抗告狀，並應繳納抗
告費新台幣1000元。 
中　　華　　民　　國　　111 　年　　11　　月　　30　　日
                      書記官  林映君